最　高　行　政　法　院　裁　定
　　　　　　　　　　　　　　　　　　 96年度裁字第03133號
上　訴　人　中天電視股份有限公司
代　表　人　甲○○　　　　送達處所同上
訴訟代理人　李念祖　律師
　　　　　　劉昌坪　律師
　　　　　　乙○○
被 上訴 人　國家通訊傳播委員會
代　表　人　丙○○　　　　送達處所同上
上列當事人間因衛星廣播電視法事件，上訴人對於中華民國95年
9月14日臺北高等行政法院94年度訴字第4146號判決，提起上訴
，本院裁定如下：
　　主  文
上訴駁回。
上訴審訴訟費用由上訴人負擔。
　　理  由
一、按對於高等行政法院判決之上訴，非以其違背法令為理由，
    不得為之，行政訴訟法第242條定有明文。依同法第243條第
    1項規定，判決不適用法規或適用不當者，為違背法令；而
    判決有同條第2項所列各款情形之一者，為當然違背法令。
    是當事人對於高等行政法院判決上訴，如依行政訴訟法第24
    3條第1項規定，以高等行政法院判決有不適用法規或適用不
    當為理由時，其上訴狀或理由書應有具體之指摘，並揭示該
    法規之條項或其內容；若係成文法以外之法則，應揭示該法
    則之旨趣；倘為司法院解釋或本院之判例，則應揭示該判解
    之字號或其內容。如以行政訴訟法第243條第2項所列各款情
    形為理由時，其上訴狀或理由書，應揭示合於該條項各款之
    事實。上訴狀或理由書如未依此項方法表明，或其所表明者
    與上開法條規定不合時，即難認為已對高等行政法院判決之
    違背法令有具體之指摘，其上訴自難認為合法。
二、本件上訴人對於高等行政法院判決上訴，係以：電視節目分
    級之立法目的縱係為保障兒童，惟為達成此一目的，亦可籍
    由區分新聞播出時間為管制手段，予以達成；惟衛星廣播電
    視法第18條第1項、電視節目分級管理辦法第13條規定及原
    處分，不予考慮新聞播出之時間，一概以普通級作為標準而
    限制新聞報導內容，顯然已違反憲法第23條之比例原則及平
    等原則。又原處分於量處罰鍰時，對於本件新聞部分畫面已
    以馬賽克加以遮蓋等因素，全然未予斟酌，其裁量權之行使
    亦顯有重大瑕疵。第以，被上訴人於上訴人陳述意見書送達
    前，即於民國94年5月13日召開「廣播電視節目暨廣告諮詢
    會議」、以裁罰上訴人，所踐行之行政程序自屬違法，類此
    原處分機關於相對人陳述意見期間屆滿前即逕行處分之案件
    ，曾經行政院94年11月14日院臺訴字第0940092316號暨95年
    11月12日院臺訴字第0950080290號訴願決定將原處分撤銷。
    迺本件原判決竟以原處分作成日期晚於上訴人提出陳述意見
    書之日期，即認定原處分已斟酌上訴人陳述意見之內容，其
    認定事實顯然違背論理法則及證據法則，自屬判決違背法令
    。再查，強制要求新聞媒體須適用電視分級處理辦法之規定
    ，與新聞報導本身之性質有所違背；自應認為立法者雖授權
    原處分機關得訂定「電視節目分級處理辦法」，惟其授權之
    範圍並不包括新聞節目在內。本件原處分及訴願決定均以上
    訴人所播出之新聞內容作為審查及處罰之依據，此種干預新
    聞內容之作為，已侵害上訴人受憲法第11條保障新聞自由之
    意旨，原判決顯有判決不備理由及適用法則不當之違法等語
    ，為其理由。經查，原判決就本件相關爭點已詳為審酌並於
    理由內詳為說明，就上訴人主張各點予以詳述其不可採之理
    由，與衛星廣播電視法等法令規定要無不合。上訴人所陳上
    述理由，無非係就原審取捨證據、認定事實之職權行使，指
    摘其為不當，並就原審已論斷者，泛言未論斷，或就原審所
    為論斷，泛言其論斷矛盾，而未具體表明合於不適用法規、
    適用法規不當、或行政訴訟法第243條第2項所列各款之情形
    ，難認對該判決之如何違背法令已有具體之指摘。依首揭說
    明，應認其上訴為不合法。
三、據上論結，本件上訴為不合法，依行政訴訟法第249條第1項
    前段、第104條、民事訴訟法第95條、第78條，裁定如主文
    。
中　　華　　民　　國　　96　　年　　11　　月　　29　　日
                    最高行政法院第三庭
                        審判長法官　劉　鑫　楨
                              法官　陳　秀　美
                              法官　侯　東　昇
                              法官　劉　介　中
                              法官　戴　見　草
以  上  正  本  證  明  與  原  本  無  異
中　　華　　民　　國　　96　　年　　11　　月　　30　　日
　　　　　　　　　　　　　　　書記官　王　史　民
